# 关于交叉持股问题

提问人：198006wei 时间：2016-01-06 19:48:28
2013 年 12 月 31 日A公司持有B公司75%的股权，C公司持有B公司25%的股权， 2014 年 12 月 31 日A公司收购了C公司80%的股权，问题：在 2014 年 12 月 31 日C公司中还存在少数股东权益吗？如果不存在少数股东权益，那么B公司中原归属少数股东C公司的权益是如何减少的，如何理解。如果存在少数股东权益，那么是B公司的净资产*（1-80%）*25%吗？

回答人：chenyiwei
自A控制C开始，A的合并报表层面不再有B的少数股东权益。A收购C的价款中对应于C对B的股权投资公允价值的部分可以视作购买少数股权的价款，在A的合并报表层面体现为一项权益性交易，即与企业合并同时完成的一项收购少数股权交易。合并报表层面的少数股东权益＝B公司购买日的可辨认净资产公允价值的 20 ％。